臺灣高雄地方法院刑事判決　　　　　　　 94年度易字第656號
公　訴　人　臺灣高雄地方法院檢察署檢察官
被　　　告　乙○○　男　22歲.
上列被告因違反毒品危害防制條例案件，經檢察官提起公訴（94
年度毒偵字第2199號），暨移送併辦（94年度毒偵字第2526號）
，嗣被告就被訴事實為有罪之陳述，並聽取當事人之意見後，本
院合議庭裁定改依簡式審判程序由受命法官獨任進行審判程序，
並判決如下：
    主  文
乙○○連續施用第二級毒品，處有期徒刑陸月，如易科罰金，以
參佰元折算壹日。
    事  實
一、乙○○前因施用毒品案件，經臺灣高雄少年法院裁定送觀察
    、勒戒後，認無繼續施用毒品之傾向，於民國91年7 月23日
    執行完畢釋放後；復於93年間因施用毒品案件，經本院判處
    有期徒刑3 月，緩刑2 年確定。詎乙○○猶不知悔改，明知
    安非他命業經公告列為毒品危害防制條例第2 條第2 項第2
    款之第二級毒品，不得非法持有、施用，竟猶不知戒絕悔改
    ，於前開緩刑期間及前開施用毒品觀察、勒戒執行完畢後，
    5 年內基於施用第二級毒品安非他命之概括犯意，自94年1
    月或2 月間某日起至94年3 月底或4 月初某日止，在其友人
    劉世鴻位於高雄市○○路之住處內，以鋁箔紙燒烤吸食之方
    式，約2 至3 天施用1 次，連續施用第二級毒品安非他命多
    次，嗣於94年2 月16日及同年3 月1 日，分別經高雄地方法
    院檢察署觀護人採集其尿液送驗後，始知上情。
二、案經臺灣高雄地方法院檢察署觀護人室移送臺灣高雄地方法
    院檢察署檢察官偵查起訴及併案審理。
    理  由
壹、程序方面：
一、按除被告所犯為死刑、無期徒刑、最輕本刑為3 年以上有期
    徒刑之罪或高等法院管轄第一審案件者外，於法院行準備程
    序進行中，被告先就被訴事實為有罪之陳述時，審判長得告
    知被告簡式審判程序之旨，並聽取當事人、代理人、辯護人
    及輔佐人之意見後，裁定進行簡式審判程序；且受命法官行
    準備程序，與法院或審判長有同一之權限；又簡式審判程序
    之證據調查，不受刑事訴訟法第159 條第1 項、第161條之2
    、第161 條之3 、第163 條之2 及第164 條至第170 條規定
    之限制，刑事訴訟法第273 條之1 第1 項、第279 條第2 項
    前段、第273條之1分別定有明文。
二、查本件被告乙○○所犯為死刑、無期徒刑、最輕本刑為3 年
    以上有期徒刑以外之罪，且非高等法院管轄第一審之案件，
    其於準備程序中就前揭被訴事實為有罪之陳述，經法官告知
    簡式審判程序之旨，並聽取公訴人及被告之意見後，本院認
    無不得或不宜改依簡式審判程序進行之處，爰依前揭規定，
    經本院合議庭裁定由受命法官獨任進行簡式審判程序，核先
    敘明。
貳、實體方面
一、右揭事實，業據被告乙○○於本院審理時，坦承不諱，且查
    ：
（一）被告於94年2 月16日及同年3 月1 日，經臺灣高雄地方法
      院檢察署分別採集尿液並經送驗結果，均呈安非他命陽性
      反應之事實，分別有台灣檢驗科技股份有限公司94年3 月
      7 日及同年月17日之濫用藥物尿液檢驗報告（尿液檢體編
      號：000000000 及000000000 號）各2 份在卷可稽，核均
      與被告自白相符，被告之自白足為論罪之依據，被告犯行
      洵堪認定。
（二）被告前因施用毒品案件，經臺灣高雄少年法院裁定送觀察
      、勒戒後，認無繼續施用毒品之傾向，於民國91年7 月23
      日執行完畢釋放之事實，有臺灣高等法院被告全國前案紀
      錄表及臺灣高雄地方法院檢察署刑案資料查註紀錄表各1
      份在卷可稽，其於觀察勒戒執行完畢釋放後，5 年內再犯
      毒品危害防制條例第10條第2 項之施用第二級毒品犯行，
      所為與毒品危害防制條例第23條第2 項之規定相符，依法
      即應予論科。
二、按安非他命，係毒品危害防制條例第2 條第2 項第2 款所稱
    之第二級毒品，故核被告所為，係犯該條例第10條第2 項之
    施用第二級毒品罪。被告先後多次施用第二級毒品安非他命
    之犯行，時間緊接，方法相同，觸犯構成要件相同之罪名，
    顯係基於概括犯意為之，依連續犯規定論以一罪，並依法加
    重其刑。爰審酌被告因施用第二級毒品ＭＤＭＡ而經觀察、
    勒戒，竟仍不知悔改，因同儕之誘惑而施用第二級毒品安非
    他命，且其前案因施用第二級毒品安非他命之犯行，已念其
    年紀尚輕，甚表悔悟，且其為單親家庭，母親以擺設地攤工
    作賴以維生，又罹患肌細胞瘤，健康狀況不佳，需人照料，
    被告亦曾因第12胸椎骨折開刀手術，常有左足發麻病狀等情
    ，而給予緩刑，此有卷附本院93年度簡上字第620 號判決及
    前開被告全國前案紀錄表各1 份可稽，其竟仍不顧念及此，
    而再度施用第二級毒品安非他命，顯見其無悔改之意，意志
    不堅，一犯再犯，有失政府制定毒品危害防制條例之立法美
    意，本不宜寬貸，惟念其施用毒品乃自戕一己之身體健康，
    尚未害及他人，所生危害非大，其施用之方式、頻率及公訴
    人具體求刑等一切情狀，量處如主文所示之刑，並諭知易科
    罰金之折算標準，以資懲儆。
三、公訴人併辦部分為被告於94年3 月1 日為臺灣高雄地方法院
    檢察署觀護人採集尿液而查知被告之施用第二級毒品犯行，
    及其於本院審理中復自承此段期間以每2 、3 天施用1 次之
    頻率而多次施用第二級毒品安非他命，此部分均與起訴部分
    ，即於94年2 月17日採尿而查知被告之施用第二級毒品犯行
    ，時間重疊或緊接，且方法相同，顯係基於概括之犯意所為
    ，有連續犯之裁判上一罪關係，基於審判不可分之原則，自
    均為起訴效力所及，本院自得併予審理。
據上論斷，應依刑事訴訟法第273 條之1 第1 項、第299 條第1
項前段，毒品危害防制條例第10條第2 項，刑法第11條前段、第
56條、第41條第1 項前段，罰金罰鍰提高標準條例第2 條，判決
如主文。
本案經檢察官甲○○到庭執行職務。
中　　華　　民　　國　　94　　年　　6 　　月　　10　　日
                  刑事第九庭    法　官  陳筱蓉
以上正本證明與原本無異。
如不服本判決，應於收受送達後10日內向本院提出上訴書狀。
中　　華　　民　　國　　94　　年　　6 　　月　　13　　日
　　　　　　　　　　　　　　    書記官  梁瑜玲
附錄本案論罪科刑法條全文：
毒品危害防制條例第10條
施用第一級毒品，處六月以上五年以下有期徒刑。
施用第二級毒品，處三年以下有期徒刑。
